【裁判字號】    95,訴,4381
【裁判日期】    951229
【裁判案由】    毒品危害防制條例
【裁判全文】
臺灣高雄地方法院刑事判決              95年度訴字第4381號
公  訴  人  臺灣高雄地方法院檢察署檢察官
被      告  甲○○
上列被告因毒品危害防制條例案件，經檢察官提起公訴（95年度
毒偵字第7259號），嗣因被告就被訴事實為有罪之陳述，本院並
聽取當事人之意見後，改依簡式審判程序進行，判決如下：
    主  文
甲○○施用第一級毒品，累犯，處有期徒刑捌月。
    事  實
一、甲○○前於(1)民國83年間因肅清煙毒條例案件，經臺灣高等
    法院高雄分院以83年度上訴字第1486號判處應執行有期徒刑
    3 年5 月確定在案，於85年11月間第一次假釋出獄，(2)於86
    年假釋期間因違反肅清煙毒條例案件，經臺灣高等法院高雄
    分院以86年度上訴字第136 號判處有期徒刑3 年10月確定在
    案，(3)後經檢察官聲請撤銷假釋在案，尚應執行殘刑2 年，
    並於87年1 月入監執行（指揮書執畢日期為92年11月18日）
    ，惟於90年4 月第二次假釋出獄，(4)於第二次假釋期間，復
    因施用毒品案件遭撤銷該次假釋，應執行殘刑2 年5 月17日
    ，並經本院以91年度毒聲字第5950號裁定觀察勒戒，因有繼
    續施用毒品傾向，再經本院以92年度毒聲字第669 號裁定強
    制戒治，於92年7 月17日停止戒治出戒治所，於93年1 月19
    日強制戒治期滿，並經檢察官提起公訴後，經本院以92年度
    簡字第422 號判處有期徒刑4 月確定，再與前揭(4)所示之殘
    刑接續執行，於95年2 月24日縮刑期滿執行完畢。詎甲○○
    仍未戒除毒癮，竟基於施用第一級毒品海洛因之犯意，於上
    開強制戒治期滿釋放後之5 年內，於95年8 月3 日下午3 時
    許（為警採尿時）起回溯24小時內之某時，在不詳地點，以
    將海洛因摻入香菸內再點燃吸用之方式，施用第一級毒品海
    洛因1 次。嗣於95年8 月3 日下午1 時30分許，在高雄縣鳳
    山市○○街36號前，甲○○因神情恍惚、形跡可疑，為警盤
    查，並經採集其尿液送驗而查獲。
二、案經高雄縣政府警察局鳳山分局報告臺灣高雄地方法院檢察
    署檢察官偵查起訴。
    理  由
壹、程序方面：
    按本件被告甲○○所犯係死刑、無期徒刑、最輕本刑為3 年
    以上有期徒刑以外之罪，其於準備程序就前揭被訴事實為有
    罪之陳述，經受命法官告知簡式審判程序之旨，並聽取其與
    公訴人之意見後，本院認無不得或不宜改依簡式審判程序進
    行之處，爰依刑事訴訟法第273 條之1 第1 項、第284 條之
    1 ，裁定本件由受命法官獨任進行簡式審判程序，合先敘明
    。
貳、實體方面：
一、訊據被告甲○○對於上揭犯罪事實坦承不諱，本院復審酌：
  (一)查被告前於民國91年間，因施用毒品案件，經本院以91年度
    毒聲字第5950號裁定觀察勒戒，因有繼續施用毒品傾向，再
    經本院以92年度毒聲字第669 號裁定強制戒治，於92年7 月
    17日停止戒治出戒治所，於93年1 月19日強制戒治期滿之事
    實，有本院被告院內索引卡紀錄表、臺灣高等法院被告前案
    紀錄表、臺灣高雄地方法院檢察署刑案資料查註紀錄表各1
    份在卷可按。是被告於涉本案之前，業曾犯施用毒品，並經
    強制戒治期滿釋放甚明。
  (二)次查，經警將被告於上開時地遭查獲時所採集之尿液送驗結
    果，係呈嗎啡陽性反應，此有高雄縣政府警察局鳳山分局偵
    辦毒品案件嫌疑人尿液採集編號對照表、臺灣檢驗科技股份
    有限公司95年8 月28日編號KＺ000000000000號濫用藥物尿液
    檢驗報告各1紙附卷可稽。
  (三)準此而論，被告之尿液經檢驗結果，既係呈嗎啡陽性反應，
    顯見被告應有在前揭犯罪時間施用第一級毒品海洛因之行為
    甚明。
二、查海洛因屬毒品危害防制條例第2 條第2 項第1 款所規定之
    第一級毒品，核被告所為，係犯毒品危害防制條例第10條第
    1 項施用第一級毒品罪。被告持有第一級毒品，復進而施用
    ，其持有毒品之低度行為，應為施用第一級毒品之高度行為
    所吸收，不另論罪。又被告有事實欄所列前揭犯罪前科紀錄
    ，有臺灣高等法院被告前案紀錄表可按，其受有期徒刑之執
    行完畢，五年以內故意再犯本件有期徒刑以上之罪，為累犯
    ，應依刑法第47條第1 項規定，加重其刑。
三、本院審酌被告施用毒品，足以戕害其身心，滋生其他犯罪，
    惡化治安，嚴重損及公益，且被告前曾犯施用毒品，業經強
    制戒治期滿釋放，竟再為本件施用毒品犯行，顯見其不思悔
    改，自制力亦顯不佳；惟另考量被告於犯後即能坦承犯行，
    而其施用毒品行為於本質上係屬自我戕害行為，反社會性之
    程度應屬較低，且被告罹患有右側化膿性肩關節炎，有長庚
    紀念醫院診斷證明書可參，身體狀況不佳，應已知所警惕等
    一切情狀，酌情量處如主文所示之刑，以資懲儆。
據上論斷，應依刑事訴訟法第273條之1第1項、第284條之1、第
299 條第1 項前段，毒品危害防制條例第10條第1 項，刑法第11
條、第47條第1項，判決如主文。
本案經檢察官李宛凌到庭執行職務。
中    華    民    國    95    年    12    月    29    日
                  刑事第三庭    法  官  郭瓊徽
以上正本證明與原本無異。
如不服本判決，應於收受送達後10日內向本院提出上訴書狀。
中    華    民    國   951    年    22    月    29    日
                                書記官  陳瓊芳
附錄
毒品危害防制條例第十條第一項
    施用第一級毒品者，處六月以上五年以下有期徒刑。


司法院資訊處製作；財團法人民間司法改革基金會備份。
